臺灣高雄地方法院刑事判決　　　　　　　96年度易字第2785號
公　訴　人　臺灣高雄地方法院檢察署檢察官
被　　　告　甲○○
上列被告因竊盜案件，經檢察官提起公訴（96年度偵字第21176
號），被告於本院準備程序為有罪之陳述，經告知簡式審判程序
之旨，並聽取檢察官及被告之意見後，本院裁定改依簡式審判程
序審理，並判決如下：
    主  文
甲○○犯毀壞門扇竊盜罪，累犯，處有期徒刑拾月。
    事  實
一、甲○○於民國90年間因竊盜案件，經本院以90年度雄簡字第
    1456號判決判處有期徒刑3 月確定，於91年12月8 日執行完
    畢。復於92年間因竊盜案件，經本院以92年度易字第2184號
    判決判處有期徒刑1 年2 月確定，甫於94年11月2 日縮短刑
    期執行完畢。詎仍不知悔改，竟基於意圖為自己不法所有之
    竊盜犯意，於96年7 月25日14時許，將范宏達位在高雄市○
    ○區○○路110 巷38號住處廚房紗門門框上之橡膠壓條破壞
    拔除，並將該門上之紗網扯壞後，從該破毀之紗門破洞伸手
    入內打開門閂後開門進入，以此毀壞門扇之方式進入上址屋
    內（無故侵入住宅部分，未據告訴），竊取范宏達女兒所有
    放置在屋內2 樓臥室桌上之手機1 具，得手後，於離去現場
    時經范宏達發現自後追趕並報警在上址旁查獲。
二、案經范宏達訴由高雄市政府警察局三民第二分局報告臺灣高
    雄地方法院檢察署檢察官偵查起訴。
    理  由
一、本件被告甲○○所犯係死刑、無期徒刑、最輕本刑為3 年以
    上有期徒刑以外之罪，其於準備程序中就被訴事實為有罪之
    陳述，經本院告知簡式審判程序之旨，並聽取公訴人及被告
    意見後，裁定改以簡式審判程序審理，合先敘明。
二、上揭事實，業據被告於警詢、偵查中及本院審理時均坦承不
    諱，核與證人即告訴人范宏達於警詢中證述、偵查中具結證
    述之遭竊情節大致相符，並有卷附扣押物品目錄表、贓物認
    領保管單各1 份及現場暨贓物照片共6 張可佐，足認被告自
    白與事實相符，堪予採為本案論罪科刑之依據。本件事證明
    確，被告加重竊盜之犯行，洵堪認定，應依法論科。
三、按刑法第321 條第1 項第2 款所謂毀越門扇，係指毀損或超
    越及踰越門扇而言；又所謂毀越門扇，其『越』指逾越而言
    ，如係從門走入或開鎖啟門入室，均不得謂為逾越門扇（最
    高法院69年度台上字第2415號、77年度台上字第1130號判決
    意旨參照）。又毀壞門扇及安全設備之行為，乃係竊盜之加
    重要件行為，自無成立毀損罪之餘地（最高法院83年度台上
    字第3856號判決要旨參照）。本件被告係將證人范宏達位在
    高雄市○○區○○路110 巷38號住處廚房紗門門框上之橡膠
    壓條破壞拔除，並將該門上之紗網扯開，而從該紗門破洞伸
    手進入打開門閂後，開門入內行竊等情，業據被告於警詢及
    本院審理時供陳明確（偵卷第7 頁、本院96年8 月28日訊問
    筆錄第2 頁），並有現場紗門照片1 張在卷可參（偵卷第21
    頁），堪予認定。是核被告所為，係犯刑法第321 條第1 項
    第2 款之毀壞門扇竊盜罪。至起訴書犯罪事實欄雖記載被告
    係以「毀越」（即毀損、逾越）門扇之方式進入行竊，然觀
    諸同欄關於被告入內行竊方式之記述：「將高雄市○○區○
    ○路110 巷38號即范宏達住處廚房紗門之橡膠壓條拔除，再
    從該紗門破洞伸手進去打開門閂，以毀壞門扇之方式進入上
    址屋內」等語，僅記有被告破壞紗門之情事，而未見記載被
    告另以逾越方式入宅行竊，並參以起訴書既謂被告從該紗門
    破洞伸手入內「打開門閂」後進入行竊，故亦足認起訴書所
    謂「毀越」門扇之方式進入行竊，應僅指「毀損」門扇而言
    ，故起訴書上開關於被告以「逾越」門扇方式入宅行竊部分
    之記載顯為贅載，併此指明。又被告於90年間因竊盜案件，
    經本院以90年度雄簡字第1456號判決判處有期徒刑3 月確定
    ，於91年12月8 日執行完畢；於92年間因竊盜案件，經本院
    以92年度易字第2184號判決判處有期徒刑1 年2 月確定，於
    94年11月2 日縮短刑期執行完畢，有臺灣高雄地方法院檢察
    署刑案資料查註紀錄表及臺灣高等法院被告前案紀錄表各1
    份附卷可考，被告於有期徒刑執行完畢後，5年內故意再犯
    本件有期徒刑以上之罪，為累犯，應依刑法第47條第1 項規
    定加重其刑。爰審酌被告除前開經執行完畢之竊盜前科外，
    復於95年間因犯竊盜罪，分別經本院以95年度易字第2491號
    判決各判處有期徒刑3 月、3 月、3 月，應執行有期徒刑8
    月確定；以96年度簡字第1029號判決判處有期徒刑3 月，經
    提起上訴後，由本院以96年度簡上字第398 號判決駁回上訴
    確定，均尚未執行，有上開前案紀錄表可按，而被告此次復
    不思循正當工作以獲致財物維生，竟為圖私利，侵害他人之
    財產安全，顯見其毫無悔意，惟念其竊盜之手段尚屬平和，
    所竊財物價值非鉅且已返還予告訴人范宏達，並其犯後坦承
    全部犯行，態度尚佳等一切情狀，量處如主文所示之刑，以
    資懲儆。
據上論斷，應依刑事訴訟法第273 條之1 第1 項、第284 條之1
、第299 條第1 項前段，刑法第321 條第1 項第2款、第47條第1
項，判決如主文。
本案經檢察官乙○○到庭執行職務。
中　　華　　民　　國　　96　　年　　8 　　月　　31　　日
                  刑事第十三庭  法　官  蔣志宗
以上正本證明與原本無異。
如不服本判決，應於判決送達後10日內，向本院提出上訴狀。
中　　華　　民　　國　　96　　年　　9 　　月　　4 　　日
                                書記官  盧聰明
附錄本判決論罪之法條：
刑法第321條：
犯竊盜罪而有左列情形之一者，處6 月以上、5 年以下有期徒刑
：
　一  於夜間侵入住宅或有人居住之建築物、船艦或隱匿其內而
      犯之者。
　二  毀越門扇、牆垣或其他安全設備而犯之者。
　三  攜帶兇器而犯之者。
　四  結夥三人以上而犯之者。
　五  乘火災、水災或其他災害之際而犯之者。
　六  在車站或埠頭而犯之者。
前項之未遂犯罰之。
